【裁判字號】    91,交上易,464
【裁判日期】    920114
【裁判案由】    過失傷害
【裁判全文】
臺灣高等法院刑事判決                          九十一年度交上易字第四六四號
    上  訴  人  臺灣桃園地方法院檢察署檢察官
    被      告  甲○○  女  四.
右上訴人因被告過失傷害案件，不服臺灣桃園地方法院九十一年度交易字第一七六號
，中華民國九十一年十月十八日第一審判決（起訴案號：臺灣桃園地方法院檢察署九
十年度偵字第一五七三七號），提起上訴，本院判決如左：
    主  文
上訴駁回。
    事  實
一、甲○○於民國九十年八月十七日二十一時三十分許，駕駛車號Ｈ三－七四六八號
    自用小客車，沿桃園縣大園鄉○○○路由大園往桃園方向行駛，於行經中正東路
    與機場交流道之交岔路口時，因誤認機場交流道出口為入口而欲迴轉，原應注意
    汽車行駛時，駕駛人應注意車前狀況，並隨時採取必要之安全措施，及汽車迴車
    前，應暫停並顯示左轉燈光或手勢，看清無來往車輛，注意行人通過，始得迴轉
    ，而依當時之天候、道路狀況、視線，亦無不能注意之情事，竟疏未注意，致於
    迴車時在中正東路桃園往大園方向外側快車道上，碰撞當時亦疏於注意車前狀況
    ，由乙○○以時速五十公里之速度所騎乘之ＩＢＶ－０七七號重型機車，致乙○
    ○人車倒地，因而受有左側股骨及脛骨粉碎性骨折之傷害，甲○○於車禍發生後
    ，對到場處理車禍事故之警員表示其為小客車之駕駛人，自首而接受裁判。
二、案經被害人乙○○訴由桃園縣警察局大園分局報請臺灣桃園地方法院檢察署檢察
    官偵查起訴。
    理  由
一、訊據被告甲○○對於右揭時地駕駛自用小客車因迴車不當肇事之事實坦承不諱，
    核與告訴人乙○○之指訴情節相符，並有道路交通事故調查報告表及現場照片等
    在卷可稽，堪認屬實。又告訴人騎乘機車沿中正東路由桃園往大園方向行駛，雖
    依規定行駛於外側快車道（道路交通安全規則第九十九條第一項第二款），惟告
    訴人當時之車速高達五十公里（參其於警訊時之陳述），且未順向依序前行，係
    由內外快車道間之縫間穿出等情，已據被告供承在卷，並有車禍發生後中正東路
    由桃園往大園方向（三線車道）之外側快車道上遺有長七點八公尺之刮地痕及碰
    撞後之散落燈殼等可佐，告訴人騎乘機車未注意車前狀況之事實，亦堪以確定。
二、按汽車行駛時，駕駛人應注意車前狀況，並隨時採取必要之安全措施；又汽車迴
    車前，應暫停並顯示左轉燈光或手勢，看清無來往車輛，注意行人通過，始得迴
    轉，道路交通安全規則第九十四條第三項、第一百零六條第五款分別訂有明文。
    被告駕駛車輛原應注意上述道路交通安全規定，而依車禍發生當時之天候、道路
    狀況、視線，並無不能注意之情事，竟疏未注意及此，致肇事故，其就車禍之發
    生有過失，至為明確，雖告訴人騎乘機車未注意車前狀況，就車禍之發生亦有過
    失，惟此並無解於被告應負之過失責任；而告訴人因本件車禍受有左側股骨及脛
    骨粉碎性骨折之傷害，有診斷證明書一份在卷可稽，其所受之傷害與被告之過失
    行為自有相當因果關係，被告過失傷害犯行洵堪認定，應予依法論科。
三、核被告所為，係犯刑法第二百八十四條第一項前段之過失傷害罪。車禍發生後雖
    係由告訴人報警，有道路交通事故調查報告表載明報案人為乙○○可稽，惟斯時
    警察受理報案應僅知有車禍發生，而不知係何人肇事，被告曾對第一批到場處理
    之桃園縣警察局大園分局大園派出所警員表示其為小客車之駕駛人，並交付證件
    予該警員，已據被告供承在卷，核與證人即第二批前往處理之警員游騰達到庭證
    述確有其事，被告於犯罪未發覺前自首而接受裁判，應依刑法第六十二條前段之
    規定，減輕其刑。
四、原審依刑事訴訟法第二百九十九條第一項前段，刑法第二百八十四條第一項前段
    、第六十二條前段、第四十一條第一項前段，罰金罰鍰提高標準條例第一條前段
    、第二條，並審酌被告之過失程度、對車禍發生之原因力強弱、告訴人所受之傷
    情、被告犯罪後坦承犯行，態度良好、雖具和解誠意惟因無力負擔告訴人請求之
    金額，致未能與告訴人達成民事和解等一切情狀，量處有期徒刑二月，並諭知易
    科罰金之折算標準，其認事用法核無違誤，量刑亦稱允當，檢察官循告訴人之請
    求提起上訴略以：被告迄今未與告訴人和解賠償損失，而本件車禍造成被害人身
    心嚴重受創，原審量刑誠屬過輕等語，指摘原判決不當，然查被告業已多次表示
    願意賠償告訴人三十萬元，而告訴人請求金額高達八十萬元，致彼此和解未能成
    立，並非被告不願賠償，且告訴人於本件車禍之發生既與有過失，本有過失相抵
    之適用，其未檢付任何單據，且於原審請求金額先是三十萬元，後提高為五十萬
    元，於本院又請求高達八十萬元之金額，致和解未能成立，本不應全部責求被告
    ，告訴人應另循民事請求賠償，故檢察官據以請求撤銷改判，即無理由，應駁回
    其上訴。
據上論斷，應依刑事訴訟法第三百六十八條判決如主文。
本案經檢察官洪泰文到庭執行職務。
中      華      民      國     九十二     年     一     月     十四     日
                              臺灣高等法院交通法庭
                                  審判長法  官  葉  騰  瑞
                                        法  官  莊  明  彰
                                        法  官  黃  國  忠
右正本證明與原本無異。
不得上訴。
                                        書記官  劉  貞  達
中      華      民      國     九十二     年     一     月     十四     日
附錄本案論罪科刑法條全文
刑法第二百八十四條：
因過失傷害人者，處六月以下有期徒刑、拘役或五百元以下罰金。致重傷者，處一年
以下有期徒刑、拘役或五百元以下罰金。
從事業務之人，因業務之過失傷害人者，處一年以下有期徒刑、拘役或一千元以下罰
金。致重傷者，處三年以下有期徒刑、拘役或二千元以下罰金。


司法院資訊處製作；財團法人民間司法改革基金會備份。
